【裁判字號】    90,訴,241
【裁判日期】    901113
【裁判案由】    毒品危害防制條例
【裁判全文】
臺灣士林地方法院刑事判決                            九十年度訴字第二四一號
    公  訴  人  臺灣士林地方法院檢察署檢察官
    被      告  乙○○
    指定辯護人  本院公設辯護人林龍輝
右列被告因違反毒品危害防制條例案件，經檢察官提起公訴（九十年度偵緝字第三五
五號），本院判決如左：
    主  文
乙○○連續販賣第二級毒品，處有期徒刑參年捌月。
犯罪所得新臺幣參仟元、行動電話貳支均沒收之，如全部或一部不能沒收時，金錢部
分，以其財產抵償之；行動電話部分，追徵其價額。
    事  實
一、乙○○基於意圖營利之概括犯意，分別於民國八十八年七月四日、八月二日、八
    月十五日及九月一日，每次由其友人甲○○至乙○○位於台北市○○區○○街二
    三巷六號三樓之家中後，或由甲○○在乙○○住處樓下等候（其中三次），或二
    人再共騎一部機車至台北市○○區○○街（起訴書誤為永平街）三一三號附近之
    統一超商便利商店前，甲○○在統一超商店附近等候（其中一次），由乙○○向
    年籍姓名不詳綽號「阿龍」之人以每公克新台幣（下同）一千元之代價買得安非
    他命後，再以一公克一千五百元（二次）或手機一支（二次）之價格販賣安非他
    命予甲○○四次。嗣於八十八年十一月三日上午七時三十分許，經警持台灣士林
    地方法院檢察署核發之搜索票至台北市○○區○○街二三巷六號三樓處搜索，為
    警當場查獲。
二、案經台北市政府警察局大同分局移送台灣士林地方法院檢察署檢察官偵查起訴。
    理  由
一、訊據被告乙○○堅決否認有販賣安非他命之犯行，辯稱其沒有販賣安非他命給甲
    ○○，是幫甲○○去買安非他命等語。經查：
（一）證人甲○○之證詞：
    (1)證人甲○○係向被告購買安非他命，業據其於八十八年十月二十九日警訊時陳
      述甚詳（見八十八年度偵字第一一六四○號偵查卷第一七頁），於八十九年五
      月十一日、九十年四月二十六日偵查中亦為明確之證述（見上開偵查卷第八六
      頁、八十九年度偵緝字第三五五號偵查卷第三八頁），甚至於本院調查時亦為
      相同之證述（見本院九十年八月十四日訊問筆錄），足見其證詞並無瑕疵。另
      其對於為何向被告購買安非他命之緣由，亦據其於本院調查時經辯護人詰問時
      證述甚詳（見本院上開訊問筆錄）。
    (2)辯護人雖辯稱：證人甲○○對於其購買安非他命之地點、交易方式及是以現金
      或手機換取等情形與之前警訊及偵訊所述不同，前後供述不一，有明顯瑕疵等
      語。惟查：證人甲○○於八十八年十月二十九日警訊時雖陳稱：「我於（一）
      八十八年七月四日九時至其住處，乙○○騎輕機車帶我至台北市○○街三一三
      號7-11商店後，其離去拿安非他命，一會兒將一小包安非他命（約一克）以新
      台幣一千五百元之價格販賣給我吸食。（二）八十八年八月二日九時許，以同
      樣方式向其購買一小包安非他命約一克，價格為一千五百元。（三）八十八年
      八月十五日九時許，以同樣方式、價格向其購得安非他命一包約一克吸食。（
      四）八十八年九月一日九時許，以同樣方式、價格、數量，向其購買安非他命
      吸食」（見八十八年度偵字第一一六四○號偵查卷第一七頁）；於八十九年四
      月二十六日偵查中證稱：「范賣較貴，林一克一千元，范以一手機為一克，向
      林以現金買，向范買因無現金，以手機交易，二次以手機換，二次以現金一千
      五百元，買之經過為我騎車至范家，范載我至社中街三一三號之7-11，我在外
      等，范向藥頭取安非他命，范之後言：買一克一千元，之間他轉手賺了五百元
      。手機為范取走，手機不只一千元，但他只給我一克（一支手機換一克）」（
      見八十九年度偵緝字第三五五號偵查卷第三八、三九頁）。然證人甲○○於本
      院調查時證稱：「（是否有與乙○○買過安非他命？）四、五次」、「（買的
      情形為何？）有時候我是到他樓下，有時候我們是約在外面，我不知道他的電
      話，如果我沒有錢買的話，我會用手機去換；費用是一克一千五百元，然後他
      向上面買，他賺五百元」、「（直接賣給你，還是到別地方去拿？）載我到別
      地方去拿的。是載到台北市○○街三一三號附近的７－１１的便利商店，到時
      我在那邊等，他進去裡面拿。他拿出來是拿一小包給我，如果他想要吸，他會
      跟我要，而我一定會給他」、「（用手機換的情形有幾次？）有二次」、「（
      他用手機是折抵多少錢？）一支手機折抵一公克」、「（警訊中你說跟被告買
      四次，為何未提及曾用手機折抵買過安非他命？）因為大同分局只問我買過幾
      次，用多少錢買，沒有問過我是否有用手機折抵買過」、「（八十八年九月一
      日是到何處去買的？）四次只有一次是去便利超商處，其餘三次是在他家樓下
      」、「（你去他家樓下時，是他拿給你，還是他去別處拿的？）我去他家時，
      會問他有沒有，然後他就要我在他家樓下等，四十分鐘後，他就會拿給我。他
      沒有在這種情形下跟我要過安非他命」（見本院九十年八月十四日訊問筆錄）
      。本院認就證人甲○○購買安非他命之地點、交易方式及是以現金或手機換取
      等節，以證人甲○○上開於本院之證詞，可以採信。至於證人甲○○於偵查中
      不一致之證述，依本院直接審理所得之心證，認為尚不足以影響其證詞之可信
      度。
    (3)綜上所述，依本院直接審理所得之心證，證人甲○○關於向被告購買安非他命
      之證詞，應可採信。
（二）被告之供詞：
      訊據被告固否認有販賣安非他命之犯行，然被告於警訊時坦承有販賣安非他命
      予甲○○（見八十八年度偵字第一一六四○號偵查卷第一九、二○頁）；且與
      前開證人甲○○之證詞不符，故其上開辯解不可採信。
（三）查被告於本院審理時否認有販賣安非他命情事，致本院無從得知其購入安非他
      命之確實價格。然被告於警訊時供稱：「（甲○○向你購買四次安非他命時，
      你向林文龍拿多少錢？）我向林文龍以一千一百元、一千二百元、一千四百元
      ，另一次我忘了價格，購買後再賣給甲○○每小包一千五百元」（見八十八年
      度偵字第一一六四○號偵查卷第一九頁）。依據被告上開於警訊時之供述，足
      見其販賣安非他命應有營利之意圖。辯護人雖辯稱甲○○其中二次係以手機折
      抵，尚難認定被告有從中圖利等語。然販賣安非他命係屬違法行為，非可公然
      為之，不論是瓶裝或紙包之安非他命，均可任意分裝增減其分量，而每次買賣
      之價量，亦隨時依雙方關係之深淺、當時之資力、需求程度及對行情之認知等
      因素，機動地調整，販賣之利得，除經被告坦承犯行，或價量俱臻明確外，委
      難查得實情。而安非他命價格昂貴，取得不易，凡為販賣者，苟無利可圖，應
      無甘冒被查緝法辦重刑之危險，平白無故為他人取得安非他命，是其販入安非
      他命之價格必較售出之價格低廉，而有從中賺取買賣價差牟利之意圖及事實，
      應屬合理之認定。況且被告亦自承與甲○○僅是一般認識的朋友（見本院審判
      筆錄），衡情被告應非平白無故為甲○○取得安非他命，故被告販賣安非他命
      予甲○○，顯然有營利之意圖，應可認定。
    綜上所述，依證人甲○○之證詞、被告之供詞，足以認定被告有事實欄所述之販
    賣安非他命之犯行。
二、核被告所為，係犯毒品危害防制條例第四條第二項之販賣第二級毒品罪。被告四
    次販賣安非他命之犯行，時間緊接，犯罪構成要件相同，顯係基於概括犯意為之
    ，應論以連續犯，並就法定本刑為有期徒刑、併科罰金部分加重其刑（法定刑為
    無期徒刑部分依法不得加重）。查被告犯案時剛年滿十八歲，思慮不周，為圖小
    利，致罹重典，情輕法重，堪予憫恕，雖科以法定最低度之刑，猶嫌過重，爰依
    刑法第五十九條規定，減輕其刑，並依法先加後減。又按毒品危害防制條例第十
    七條之所謂「供出毒品來源，因而破獲者」，係指具體供出上游之毒品來源，且
    由偵查機關破獲，以防止毒品蔓延而言，此方符合該條例防制毒品危害，維護國
    民身心健康之立法本旨。被告雖供出其毒品來源為向綽號「阿龍」之林文龍所購
    買，然林文龍所涉之販賣安非他命罪嫌，業據台灣士林地方法院檢察署檢察官以
    八十八年度偵字第一一六四○號不起訴處分確定，有該不起訴處分書正本一份附
    卷可稽，偵查機關並未破獲毒品來源，故與上開法條減輕之要件不符，辯護人之
    請求，尚有誤會，附此敘明。爰審酌被告素行，販賣安非他命予他人，影響他人
    健康甚鉅，販賣毒品之次數，所得利益不多，犯後態度等一切情狀，量處如主文
    所示之刑。
三、被告四次販賣安非他命予甲○○，其中二次價金一千五百元，二次以行動電話抵
    償，業據證人甲○○證述在卷，已如前述，故被告販賣安非他命所得為三千元、
    行動電話二支。均應依毒品危害防制條例第十九條第一項之規定沒收之，如全部
    或一部不能沒收時，金錢部分，以其財產抵償之；行動電話部分，追徵其價額。
四、依刑事訴訟法第二百九十九條第一項前段、毒品危害防制條例第四條第二項、第
    十九條第一項、刑法第十一條、第五十六條、第五十九條，判決如主文。
本案經檢察官黃梅淑到庭執行職務。
中      華      民      國      九十      年      十一    月    十三    日
                                   臺灣士林地方法院刑事第一庭
                                       法  官  劉  秉  鑫
右正本證明與原本無異。
如不服本判決應於送達後十日內向本院提出上訴狀。
                                       書記官  徐  基  典
中      華      民    國      九十      年      十一    月   二十六   日
附錄本案論罪科刑法條全文
毒品危害防制條例第四條第二項
  製造、運輸、販賣第二級毒品者，處無期徒刑或七年以上有期徒刑，得併科新臺幣
  七百萬元以下罰金。
毒品危害防制條例第十九條第一項
  犯第四條至第九條、第十二條、第十三條或第十四條第一項、第二項之罪者，其供
  犯罪所用或因犯罪所得之財物，均沒收之，如全部或一部不能沒收時，追徵其價額
  或以其財產抵償之。


司法院資訊處製作；財團法人民間司法改革基金會備份。
